臺灣臺北地方法院刑事判決
111年度審易字第1317號
公  訴  人  臺灣臺北地方檢察署檢察官
被      告  余嘉育


上列被告因家庭暴力罪之妨害自由案件，經檢察官提起公訴（11
1年度偵字第6894號）後，被告於本院審理中就被訴事實為有罪
之陳述，經檢察官聲請改依協商程序而為判決，本院予以同意，
判決如下：
    主     文
甲○○犯家庭暴力強制罪，處罰金新臺幣參仟元，如易服勞役，以
新臺幣壹仟元折算壹日。
   事實及理由
一、本件犯罪事實及證據，除引用附件檢察官起訴書之記載外，
    另據被告於本院審理時坦承犯行，核其自白，與起訴書所載
    事證相符，可認屬實，本案事證明確，被告犯行堪予認定，
    應依法論科。
二、論罪科刑：　
　  按家庭暴力者，指家庭成員間實施身體、精神或經濟上之騷
    擾、控制、脅迫或其他不法侵害之行為；又家庭暴力罪者，
    指家庭成員間故意實施家庭暴力行為而成立其他法律所規定
    之犯罪，家庭暴力防治法第2條第1款、第2款分別定有明文
    。而被告與告訴人為前男女朋友關係，為家庭暴力防治法第
    3條第2款所定之「家庭成員」關係，是被告所為，自亦構成
    家庭暴力防治法第2條第2款之家庭暴力罪。惟因家庭暴力防
    治法之上開條文並無罰則規定，是以此部分犯行，仍僅論以
    刑法第304條之強制罪。核被告所為，係犯刑法第304條之強
    制罪。依認罪協商結果判決如主文所示，並諭知易服勞役之
    折算標準。
三、協商判決除有刑事訴訟法第455條之4第1項第1款於本訊問程
    序終結前，被告撤銷協商合意或檢察官撤回協商聲請者；第
    2款被告協商之意思非出於自由意志者；第4款被告所犯之罪
    非第455條之2第1項所定得以協商判決者；第6款被告有其他
    較重之裁判上一罪之犯罪事實者；第7款法院認應諭知免刑
    或免訴、不受理者情形之一，及違反同條第2項「法院應於
    協商合意範圍內為判決；法院為協商判決所科之刑，以宣告
    緩刑或2年以下有期徒刑、拘役或罰金為限」之規定者外，
    檢察官與被告均不得上訴。如有前述得上訴之情形，得自收
    受判決送達之翌日起20日內，向本院提出上訴書狀，上訴於
    第二審法院，併予敘明。
據上論斷，應依刑事訴訟法第455條之2第1項、第455條之8、第4
54條、第455條，家庭暴力防治法第2條第2款、刑法第11條前段
、第304條第1項、第42條第3項，判決處刑如主文。
本案經檢察官邱耀德提起公訴、檢察官邱曉華到庭執行職務。
中　　華　　民　　國　　111 　年  　 9  　月　　26  　日
                  刑事第二十庭  法　官　洪英花
以上正本證明與原本無異。
不得上訴。
                                書記官  洪啟瑞
中　　華　　民　　國　　111 　年  　 9  　月　　27  　日
附錄本案論罪科刑依據法條全文：
中華民國刑法第304條
以強暴、脅迫使人行無義務之事或妨害人行使權利者，處 3 年
以下有期徒刑、拘役或 9 千元以下罰金。
前項之未遂犯罰之。
附件：
臺灣臺北地方檢察署檢察官起訴書
                                     111年度偵字第6894號
　　被　　　告　甲○○　男　43歲（民國00年0月00日生）
　　　　　　　　　　　　住○○市○○區○○街000巷0弄00號
　　　　　　　　　　　　國民身分證統一編號：Z000000000號
上列被告因家庭暴力罪之妨害自由案件，已經偵查終結，認應提起
公訴，茲將犯罪事實及證據並所犯法條分敘如下：
　　　　犯罪事實
一、甲○○與乙○○係前男女朋友關係，具有家庭暴力防治法第3條第2
    款所定之家庭成員關係。甲○○於民國111年1月26日10時30分
    ，在臺北市○○區○○路00號前，因分手起口角，竟基於妨害自
    由之犯意，以徒手拉扯、拖行之方式，阻止乙○○離開，並使
    乙○○受有雙手手腕受傷及頭部疼痛之傷害（傷害部分未據告
    訴）。嗣經路人報警處理後，始悉上情。
二、案經臺北市政府警察局萬華分局報告偵辦。
　　　　證據並所犯法條
一、證據清單及待證事實：
編號 證據名稱 待證事實 ㈠ 被告甲○○於警詢及偵查中之供述 坦承於上揭時地有拉址被害人乙○○，惟矢口否認犯行，辯稱：是被害人突然坐在地上不站起來，為了攙扶被害人才會比較用力拉扯云云。 ㈡ 被害人於警詢時之指訴 全部犯罪事實。 ㈢ 監視錄影翻拍畫面與光碟 證明被害人遭被告拉扯、拖行事實。 
二、核被告甲○○所為，係犯家庭暴力防治法第2條與刑法第304條
    第1項之家庭暴力強制罪嫌。
三、依刑事訴訟法第251條第1項提起公訴。
　　此　致
臺灣臺北地方法院
中　　華　　民　　國　 111　 年　　6 　　月　　18　　日
　　　　　　　　　　　 檢 察 官    邱  耀  德
本件正本證明與原本無異
中　　華　　民　　國　 111 　年　　6 　　月　  28　　日
                       書 記 官    林  念  穎
附錄本案所犯法條全文
中華民國刑法第304條
以強暴、脅迫使人行無義務之事或妨害人行使權利者，處 3 年
以下有期徒刑、拘役或 9 千元以下罰金。
前項之未遂犯罰之。